【裁判字號】    90,易,2065
【裁判日期】    900803
【裁判案由】    竊盜等
【裁判全文】
臺灣高雄地方法院刑事判決                          九十年度易字第二六五號
    公  訴  人  臺灣高雄地方法院檢察署檢察官
    被      告  丁○○
右列被告因竊盜等案件，經檢察官提起公訴（九十年度偵字第八三六一號），本院判
決如左：
    主  文
丁○○共同連續意圖為自己不法之所有，以恐嚇使人將本人之物交付，累犯，處有期
徒壹年貳月。戶名戊○○、帳號第00000000000000號帳戶郵局存摺壹
本及提款卡壹枚、行動電話壹支，均沒收。
    事  實
一、丁○○（原名：郭瑞益）前因業務過失致死及煙毒案件，經臺灣彰化地方法院及
    臺灣高等法院台中分院判處有期徒刑六月、三年確定，二案接續執行，於民國八
    十九年三月十一日執行完畢。
二、丁○○與乙○○（另案審理）為舊識，因缺錢花用，遂萌生竊盜他人車輛以恐嚇
    車主取財之意，二人竟基於意圖為自己不法所有之概括犯意聯絡，先於民國九十
    年三月下旬，由丙○○（另案偵查）郵寄自不詳年籍姓名之成年男子處所取得戶
    名戊○○、帳號第00000000000000號帳戶郵局存摺一本及提款卡
    一枚（均未經扣案）予乙○○，作為渠等恐嚇取財之媒介。嗣於九十年三月二十
    五日凌晨四時許，乙○○駕駛車號Ｍ五—三九一六號自用小客車搭載丁○○，伺
    機尋找停放於路邊之車輛為行竊對象，行經彰化市○○路○段五六七號前，適見
    方鴻智所有車號ＤＭ—四○○○號自用小客車停放於該處未熄火，有機可趁，乃
    推由乙○○下車駕駛該車離開，丁○○則駕駛車號Ｍ五—三九一六號自用小客車
    尾隨在後，而共同竊取之，並將車號ＤＭ—四○○○號自用小客車藏放於彰化市
    ○○路旁省立醫院前。二人於竊盜前開車輛得手後，復另基於意圖為自己不法所
    有之概括犯意聯絡，依方鴻智留存於車上之000000000號電話號碼，於
    九十年三月二十六日晚間八時許，由乙○○以其所有之行動電話（未經扣案）聯
    絡車主方鴻智，並以如不匯款即無法找回車輛等語恐嚇方鴻智，要求方鴻智匯款
    新台幣（下同）二十萬元至前開戊○○之帳戶內，以贖回車輛，經方鴻智與乙○○協議結果，雙方以十萬元成交，惟方鴻智恐乙○○於取得匯款拒不將車輛返還
    ，乃要求乙○○先行歸還車輛，乙○○遂告以車號ＤＭ—四○○號自用小客車係
    停放於彰化市○○路旁省立醫院前，經方鴻智前往該處自行取回車輛後，即未依
    約將贖款匯入乙○○所指定之戊○○帳戶內而未遂。
三、後於九十年三月二十八日凌晨，丁○○、乙○○復承接前揭意圖為自己不法所有
    之概括犯意，由乙○○駕駛車號Ｍ五—三九一六號自用小客車搭載丁○○，沿途
    尋找合適之行竊對象，於當日凌晨六時許，途經台中市○區○村路○段三四五號
    前，適見庚○○所有車號ＨＱ—七二○號曳引車（價值約八十萬元）停放於該處
    ，乏人看守，有機可趁，遂由乙○○以其所有客觀上足供兇器使用之扳手一支（
    未經扣案，已經乙○○丟棄）撬開車門，並以連接電線之方式啟動電源，再由丁○○負責駕駛車號ＨＱ—七二○號曳引車車頭，乙○○駕駛車號Ｍ五—三九一六
    號自用小客車尾隨在後，一同前往台中縣大里市○○路及仁化路附近藏放，而共
    同竊取之。二人於竊盜前開車輛得手後，乙○○即於當日上午十時許，以其所有
    之前開未扣案之行動電話，依庚○○留存於車上之000000000號電話號
    碼聯絡庚○○之司機，再撥打0000000000號電話號碼聯絡庚○○，以
    需交付贖款，否則要讓車子消失等語恐嚇庚○○，要求庚○○匯款二十萬元至前
    開戊○○之帳戶內，經庚○○與乙○○討價還價結果，雙方同意以七萬元成交，
    庚○○因擔心無法尋回車輛，乃於九十年三月二十八日下午三時十七分，自台中
    市西屯郵局匯款七萬元至前開戊○○帳戶內，乙○○經確認贖款已經入帳後，即
    於當日下午三時三十分許，電致庚○○告知車輛係停放於大里市○○路及仁化路
    附近，庚○○乃依其指示前往前開地點自行取回車輛。乙○○並於九十年三月二
    十八日下午三時三十分許，駕駛車號Ｍ五—三九一六號自用小客車搭載丁○○前
    往員林大村郵局，由丁○○持前開戊○○之提款卡陸續提領六萬元、一萬元，贖
    款並由二人朋分花用。
四、案經彰化縣警察局移請臺灣高雄地方法院檢察署檢察官偵查起訴。
    理  由
一、訊據被告丁○○固坦承於九十年三月二十八日凌晨六時許，在台中市○區○村路
    三四五號前，先由證人乙○○持扳手破壞車號ＨＱ—七二○號曳引車之車門，連
    接電線以啟動電源，再由被告負責駕駛該車頭前往台中縣大里市○○路與仁化路
    附近藏放，嗣於九十年三月二十八日下午三時三十分許，由被告持證人乙○○所
    交付之提款卡前往員林大村郵局提款機提領現金七萬元之事實，惟矢口否認有與
    證人乙○○共同行竊車號ＤＭ—四○○○號自用小客車及恐嚇取財之犯行，辯稱
    ：伊與乙○○偷了車號ＨＱ—七二○號曳引車車頭後，是乙○○打電話向車主恐
    嚇，伊並不知情，而且後來乙○○載伊到員林大村郵局時，是因為乙○○去買東
    西，才叫伊幫忙去領錢，伊不知道那些錢就是恐嚇車主的贖款，至於九十年三月
    二十五日凌晨四點左右，伊是與乙○○一起開車出去吃宵夜，經過彰化市○○路
    ○段五六七號前，乙○○突然跟伊說要伊把車開回去，乙○○就自己下車，伊並
    不知道乙○○是要去偷別人的車子，伊也不知道乙○○有跟車主恐嚇，伊也沒有
    得到任何好處云云。
二、經查：
  (一)被告係與證人乙○○於九十年三月二十八日凌晨六時許，在台中市○區○村路三
    四五號前，先由證人乙○○持扳手破壞車號ＨＱ—七二○號曳引車之車門後，以
    連接電線之方式啟動電源，再由被告負責駕駛該車頭前往台中縣大里市○○路與
    仁化路附近藏放之情，為被告所自承，核與證人乙○○證述及被害人庚○○指述
    情節相符，並有車輛竊盜車牌失竊資料個別查詢表—查詢車輛認可資料一紙附卷
    可稽，足見被告此部分之自白與事實相符，洵堪採為論罪科刑之依據，被告此部
    分之竊盜犯行，應堪認定。
  (二)又被害人庚○○所有之車號ＨＱ—七二○號曳引車頭於九十年三月二十八日凌晨
    六時許失竊後，被害人庚○○旋即於當日上午十時許，接獲證人乙○○之恐嚇電
    話，以如不交付贖款即要使車輛消失之恐嚇被害人庚○○，要求被害人庚○○交
    付贖款二十萬元至戊○○所有之第0000000000000號帳戶內，經被
    害人庚○○討價還價後，雙方同意以七萬元成交，被害人遂於九十年三月二十八
    日下午三時十七分許，自台中西屯郵局匯款七萬元至前開戊○○帳戶，爾後被害
    人庚○○即接獲證人乙○○之電話，告知車號ＨＱ—七二○號曳引車頭停放於台
    中縣大里市○○路與仁化路附近，被害人庚○○遂自行前往該地將車輛取回等情
    ，業經被害人庚○○於警訊中指述綦詳，核與證人乙○○證述情節大致相符，並
    有郵政國內匯款單影本一紙在卷可按；而被害人庚○○所匯之款項，係由被告於
    當日下午三時三十分許，自員林大村郵局之提款機提領一情，並經被告及證人乙○○供述在卷，衡情，證人乙○○竊車之目的即在向車主恐嚇以取財，是取得贖
    款乃證人乙○○之最終目的，若證人乙○○不欲被告參與其恐嚇取財之過程，以
    戊○○之提款卡本在證人乙○○之持有中，證人乙○○實無大費周章駕車搭載被
    告前往員林大村郵局提款機以提款之必要，輔以證人乙○○於警訊中供稱：「然
    後我與丁○○每人各分得三萬五千元。」，及被告於警訊中供稱：「我提領後又
    交還乙○○。乙○○原本分給我新台幣三萬五千元，但後來說要我將該三萬五千
    元先借給他，過幾天再還我。」，證人乙○○於本院審理中亦證稱有於提款後有
    交付三萬五千元予被告等語（見本院九十年六月二十八日訊問筆錄），顯見被告
    確有自該筆七萬元之贖款中獲取三萬五千元之情形。至證人乙○○於本院審理中
    另稱該筆三萬五千元係清償先前向被告借款之款項等詞，顯係迴護被告之語，洵
    無足採。從而，被告與證人乙○○既係先共同行竊車號ＨＱ—七二○號曳引車，
    被害人庚○○匯入戊○○前開帳戶之贖款七萬元，復係由被告所領取，被告並從
    中取得三萬五千元花用，顯見被告與證人乙○○就恐嚇被害人庚○○取財部分之
    犯行，亦有犯意之聯絡及行為之分擔甚明。
  (三)又被害人方鴻智所有車號ＤＭ—四○○○號自用小客車係於九十年三月二十五日
    凌晨四時許，於彰化市○○路○段五六七號前失竊，被害人方鴻智並於翌日晚間
    八時許接獲恐嚇電話，揚言若不交付贖款，即要讓方鴻智無法找回車輛，並要求
    被害人方鴻智匯款二十萬元至戊○○所有之第0000000000000號帳
    戶帳戶內，經被害人方鴻智討價還價結果，雙方以十萬元成交，後經被害人方鴻
    智要求先行告知車輛之所在後，被害人方鴻智即自行前往彰化市○○路旁省立醫
    院前將車輛取回，因而未將贖款交付予歹徒等情，業經被害人方鴻智於警訊中指
    述綦詳，核與證人乙○○證述情節相符，並有車輛竊盜車牌失竊資料個別查詢報
    表—查詢車輛認可資料一紙可參。
  (四)再又被告雖否認行竊車號ＤＭ—四○○號自用小客車部分及向車主方鴻智恐嚇取
    財之犯行，惟被告於警訊中即供承：「我只與乙○○共犯二件竊盜汽車後向車主
    恐嚇取財案。」、「我與乙○○二人共同於九十年三月下旬時一時左右，在彰化
    市○○路段行竊一部白色自小客車，另於九十年三月二十八日三時許，在台中市
    ○村路○段旁行竊一部曳引車車頭，二部車都是由乙○○下車行竊，但竊取白色
    自小客車後，乙○○不知開往何處，我便自行開車返家，但竊取曳引車時，由乙○○行竊後，由乙○○駕駛，我駕駛乙○○乙○○之白色自小客尾隨，而乙○○
    將車放置於台中縣大里市路旁，我們再一起返回彰化。」、「都是駕駛乙○○所
    有之白色三陽二門自小客車，其犯案之手法為與證人乙○○沿途尋找下手之車輛
    ，由乙○○下車行竊，我則駕駛該自小客車尾隨。」、「都是由乙○○依竊得之
    車輛上車主所留之電話向車主恐嚇取財，該白色自小客車不知道恐嚇多少，但該
    部曳引車頭，我知道恐嚇新台幣七萬元。」等語（見九十年四月二十三日警訊筆
    錄），核與證人乙○○於警訊中供述之情節大致相符，顯見被告與證人乙○○一
    貫作案手法即係由證人乙○○駕車搭載被告，沿途尋找車輛伺機行竊，待尋得作
    案對象後，即由證人乙○○下手行竊，被告則駕駛乙○○所有之車輛一同離開，
    再由證人乙○○向車主恐嚇，而九十年三月二十五日亦係由被告與證人乙○○以
    同樣之手法行竊車號ＤＭ—四○○○號自用小客車；況倘如被告及證人乙○○其
    後所述，二人係於九十年三月二十五日凌晨開車外出宵夜，縱證人乙○○於途中
    發現車號ＤＭ—四○○○號自小客車未熄火停放於路旁，臨時起意而有意行竊，
    以一般人從事犯罪行為多擔心遭人發覺之心理，少有人會於他人面前公然從事犯
    罪之行，是證人乙○○縱有意行竊，亦應先將被告支開始為合理，豈有不顧同車
    之被告，自行下車行竊之理；再者，當時二人共乘之車輛本在係由證人乙○○所
    駕駛，證人乙○○於下車行竊後，二人共乘之車號Ｍ五—三九一六號自用小客車
    更係由被告駕駛離開現場，另參酌被告與證人乙○○一貫之作案手法，益徵被告
    對竊盜車號ＤＭ—四○○○號自小客車及恐嚇被害人方鴻智取財部分，亦均有犯
    意之聯絡及行為之分擔。被告所辯，洵無足採。事證明確，被告犯行，均堪認定
    。
三、查被告丁○○與證人乙○○持以行竊之扳手，質地堅硬，有持以行兇之可能，客
    觀上足認對人之身體、生命具危險性，顯可供兇器使用。又被告與證人乙○○於
    九十年三月二十六日晚間八時許，以電話恐嚇被害人方鴻智需交付贖款，否則將
    使其無法找回其車輛，已屬恐嚇取財行為之著手，然因被害人方鴻智未匯款而未
    取得財物，為未遂。核被告如事實欄二所為，係犯刑法第三百二十條第一項竊盜
    罪、同法第三百四十六條第三項、第一項之恐嚇取財未遂罪；其如事實欄三所為
    ，係犯刑法第三百二十一條第一項第三款之攜帶兇器竊盜罪、同法第三百四十六
  條第一項之恐嚇取財罪。其與乙○○就上揭犯行間，均有犯意之聯絡及行為之分
    擔，皆為共同正犯。公訴人雖認被告與丙○○及其組成之竊車集團成員間，均有
    犯意之聯絡及行為之分擔，惟被告上揭二次竊盜、恐嚇取財犯行，均係與乙○○
    所共犯，其間並無其他人員參與，渠等恐嚇所得之款項，復為被告及乙○○所朋
    分花用，是縱被告與乙○○、丙○○屬同一竊車集團之成員，亦難據此即認丙○○與其他竊車集團成員就上揭犯行間，有何犯意之聯絡行為之分擔，故尚難均論
    以共犯；至丙○○、戊○○提供帳戶予乙○○、被告，作為接受贖款媒介之行為
    ，僅屬對被告及乙○○恐嚇取財之犯行予以助力之行為，丙○○、戊○○所為，
    自僅屬幫助之行為，附此敘明。又其先後二次竊盜犯行間，時間緊接，所犯係基
    本構成要件相同之罪，顯係基於概括犯意反覆為之，為連續犯，應依刑法第五十
    六條規定論以較重之攜帶兇器竊盜一罪。又被告先後二次恐嚇取財既遂、未遂之
    行為，時間緊接，所犯係構成要件相同之罪，顯亦係基於概括犯意反覆為之，為
    連續犯，應依刑法第五十六條規定論以較重之恐嚇取財既遂一罪。又被告竊盜他
    人之車輛以向車主勒索，其所犯上開攜帶兇器竊盜及恐嚇取財二罪間，有方法、
    結果之牽連關係，為牽連犯，應依刑法第五十五條規定，從一重之恐嚇取財罪論
    處。又被告前因業務過失致死、煙毒等案件，經臺灣彰化地方法院及臺灣高等法
    院台中分院判處有期徒刑六月、三年確定，二案接續執行，於八十九年三月十一
    日執行完畢，有臺灣高等法院被告全國前案紀錄表在卷可稽，其受有期徒刑之執
    行完畢，五年以內再犯本件有期徒刑以上之罪，為累犯，應依刑法第四十七條規
    定，加重其刑。又被告有二種刑之加重者，應依刑法第七十條規定遞加重之。爰
    審酌被告與乙○○共組俗稱之擄車集團，竊盜他人車輛以向車主恐嚇取贖，造成
    社會眾多有車人士之恐慌，惡性非輕，惟念其獲取之不法利益非鉅，且已將竊得
    之車輛歸還予被害人等一切情狀，量處如主文所示之刑。又行動電話一具，為共
    同正犯乙○○所有，供犯罪所用之物；戶名戊○○郵局、帳號第0000000
    0000000號帳戶之存摺一本、提款卡一枚，為從犯戊○○所有，供犯罪所
    用之物，均應依刑法第三十八條第一項第二款宣告沒收之。至未扣案之Ｔ型扳手
    一支，已因遭證人乙○○丟棄而滅失，爰不併予宣告沒收。
四、公訴意旨另以：被告丁○○與乙○○、丙○○共屬竊車勒索贖金及強盜財物之犯
    罪集團成員，渠等共同為自己不法之所有，基於概括之犯意，自九十年三月間起
    ，迄同年四月間止，分別在台南縣、台南市、彰化市、台中市等地，伺機尋找停
    放在路旁之汽車為行竊對象，先由被告、乙○○、丙○○分別持客觀上具危險性
    ，可供兇器使用之Ｔ字型扳手，破壞防盜系統並接通電線後，將所竊得之汽車駛
    離現場，並選定地點藏放後，再撥打車主遺留在車上電話號碼，以電話恐嚇車主
    辛○○、甲○○、壬○○、己○○等人，應給付二萬五千元至七萬元不等之贖金
    ，並指定匯入戊○○向台南市南門郵局申設之局號：○○三一五—八號、帳號；
    ○四一二九一—一號帳戶內，否則即將竊得之車輛予以解體，致使車主辛○○等
    人心生畏懼，遂依其指示匯寄贖款（各次詳細之犯罪時間地點、手法詳如附表所
    示），嗣被告、乙○○、丙○○以提款卡將匯入之贓款提領一空後朋分花用，因
    認被告尚涉有攜帶兇器竊盜及恐嚇取財罪嫌。
五、按犯罪事實應依證據認定，無證據不得推定其犯罪事實，刑事訴訟法第一百五十
    四條定有明文。訊據被告堅詞否認有何公訴人所指如附表所示之犯行，辯稱：這
    些伊都不知情等語。
六、經查，被告自警訊中即否認曾參與如附表所示之犯罪事實，而證人乙○○自警訊
    中亦即證稱：車號Ｊ二—五二二二號自用小客車係其與丙○○於九十年四月二日
    上午七時許，在彰化市○○街路旁共同竊取，並由其向車主甲○○恐嚇勒索二萬
    五千元，再由其持前開戊○○帳戶之提款卡前往溪湖、埔鹽郵局提款共計二萬五
    千元，及車號八Ｈ—八九八九號自用小客車係於九十年四月三日凌晨一時許，由
    其一人單獨在彰化縣溪湖鎮○○路、西環路口竊取，並由其向車主恐嚇勒索四萬
    元，再由其持前開戊○○帳戶之提款卡，至溪湖郵局提領四萬元後花用殆盡，而
    車號Ｓ三—六一九三號自用小客車及車號ＶＩ—九一二六號自用小客車係丙○○
    竊取並向車主恐嚇勒索等語，核與被告供述情節相符，洵堪採信，是被告並未親
    自參與如附表所示之犯罪事實一節，應堪認定。再按現行刑法關於正犯、從犯之
    區別，係以其主觀之犯意及客觀之犯行為標準，凡以自己犯罪之意思而參與犯罪
    ，無論其所參與者是否犯罪構成要件之行為，皆為正犯，其以幫助他人犯罪之意
    思而參與犯罪，其所參與者，苟係犯罪構成要件之行為，亦為正犯，必以幫助他
    人犯罪之意思而參與犯罪，其所參與者又為犯罪構成要件以外之行為，始為從犯
    ，最高法院二十五年度上字第二二五三號判例可資參照，故刑法所稱之共犯係指
    以自己犯罪之意思參與犯罪，或參與犯罪構成要件之行為者。本件被告雖曾有二
    次與證人乙○○共同竊盜並恐嚇車主勒索之行為，惟如附表所示之犯罪事實，均
    係由證人乙○○一人單獨為之，或係由證人乙○○與丙○○共同為之，恐嚇所得
    之財物並係由證人乙○○、丙○○所朋分花用等情，已如前述，是於此等情形下
    ，實難認被告有何以自己犯罪之意思參與犯罪之意，輔以被告並未參與如附表所
    示犯罪構成要件之行為，自無從遽認被告就附表所示之犯行，與證人乙○○、丙○○間有何犯意之聯絡及行為之分擔可言。至被害人甲○○、壬○○、辛○○、
    己○○所述及渠等提出之郵政國內匯款單四紙，亦僅能證明被害人所有之車號Ｊ
    二—五二二二號自用小客車、車號八Ｈ—八九八九號自用小客車、車號Ｓ三—六
    一九三號自用小客車、車號ＶＩ—九一二六號自用小客車確有遭竊，及渠等確有
    遭受歹徒電話恐嚇，並依約交付贖款之情，尚無從證明被告有何參與此部分竊盜
    及恐嚇之情形。此外，本院復查無其他積極證據足認被告有何公訴人所指此部分
    之犯行，惟公訴意旨認此部分與前揭論罪科刑之竊盜、恐嚇取財罪間，有連續犯
    之關係，屬裁判上之一罪，爰不另為無罪之諭知。
據上論斷，應依刑事訴訟法第二百九十九條第一項前段，刑法第二十八條、第五十六
條、第三百二十一條第一項第三款、第三百四十六條第一項、第四十七條、第五十五
條、第三十八條第一項第二款，罰金罰鍰提高標準條例第一條前段，判決如主文。
中      華      民      國    九十      年      八      月      三      日
                                  臺灣高雄地方法院刑事第七庭
                                      法  官    曾  淑  娟
右正本證明與原本無異。
如不服本判決，應於判決送達後十日內，向本院提出上訴狀。
                                      書記官    陳  恩  如
中      華      民      國    九十      年      八      月      六      日
附錄本判決論罪之法條：
中華民國刑法第三百二十一條第一項第三款：
犯竊盜罪而有左列情形之一者，處六月以上五年以下有期徒刑：
三  攜帶兇器而犯之者。
中華民國刑法第三百四十六條第一項：
意圖為自己或第三人不法之所有，以恐嚇使人將本人或第三人之物交付者，處六月以
上五年以下有期徒刑，得併科一千元以下罰金。
附表：
一、編號一：丙○○於九十年四月一日凌晨四時許，在台南市○○路○段六十九號前
    ，竊取辛○○所有車號Ｓ三—六一九三號自用小客車，復以車上遺留之電話號碼
    0000000000號向辛○○恐嚇勒索五萬元，辛○○為免遭受損失，依約
    於九十年四月二日上午十時五十八分許，至六龜郵局，將贖款匯入郵局戊○○上
    揭帳戶內，丙○○等人恐嚇取財得逞後，乃告知辛○○係將所竊得之贓車放置於
    台南縣永康市○○路大立保齡球館附近，辛○○旋依該犯罪集團指示尋獲失車。
二、編號二：乙○○、丙○○於九十年四月二日上午七時許，在彰化市○○街路旁，
    共同持兇器竊得甲○○所有車號Ｊ二—五二二二號自用小客車，復以車上遺留之
    電話碼0000000000號向甲○○恐嚇勒索二萬五千元，甲○○為免遭受
    損失，依約於九十年四月四日上午八時五十六分許，至鹿港郵局，將贖款匯入郵
    局戊○○上揭帳戶內，丙○○等人恐嚇取財得逞後，乃告知甲○○係將所竊得之
    贓車放置於彰化縣溪湖鎮溪湖國中附近，甲○○旋依該犯罪集團指示尋獲失車。
三、編號三：乙○○於九十年四月三日凌晨一時許，在彰化縣溪湖鎮○○路、西環路
    口，趁壬○○所有車號八Ｈ—八九八九號自用小客車停放在該處，尚未熄火之際
    ，將該車竊走，復以車上遺留之行動電話0000000000號，撥打壬○○
    家中之（○四）0000000號電話，向壬○○恐嚇勒索四萬元，壬○○為免
    遭受損失，依約於九十年四月三日下午一時二分許，至萬興郵局，將贖款匯入郵
    局戊○○上揭帳戶內，乙○○等人恐嚇取財得逞後，乃告知壬○○係將所竊得之
    贓車放置於彰化縣漢銘醫院附近，壬○○旋依該犯罪集團指示尋獲失車。
四、編號四：丙○○等人於九十年四月三日晚間六時許，在台南縣永康市○○路七七
    四號前，竊取己○○所有車號ＶＩ—九一二六號自用小客車，復以車上遺留之電
    話號碼0000000000號向己○○恐嚇勒索三萬元，己○○為免遭受損失
    ，依約於九十年四月四日中午十二時五分許，至高雄前峰郵局，將贖款匯入郵局
    戊○○上揭帳戶內，丙○○等人恐嚇取財得逞後，乃告知己○○係將所竊得之贓
    車放置於台南縣永康市○○路停車場附近，己○○旋依該犯罪集團指示尋獲失車
    。


司法院資訊處製作；財團法人民間司法改革基金會備份。
